Minutes et répertoires du notaire Guy NYNAN, 9 décembre 1560 - 13 avril 1584 (étude XXIII)
Archives nationales
- Minutes de Guy NYNAN, 9 décembre 1560 - 13 avril 1584; MC/ET/XXIII/166 - MC/ET/XXIII/205
  - Minutes. 1564, 3 avril - 1565, 13 avril, 3 avril 1564 - 13 avril 1565; MC/ET/XXIII/173; registre
    - Guillaume Martin. Promesse de résignation de son office de contrôleur des guerres, au profit de Jacques Menard, commis au contrôle de l'artillerie... prix 1400 écus d'or., 12 octobre 1564; MC/ET/XXIII/173; fol.353
      promesse; Martin, Guillaume; Menard, Jacques; contrôleur des guerres (Ancien Régime)
    - Procuration de Guillaume de Valencienne, secrétaire de la reine de Navarre, à Symon de VILLIERS, pour recevoir les sommes venant de la rente qui lui a été constituée., 28 octobre 1564; MC/ET/XXIII/173; fol.481
      procuration; Valencienne, Gullaume de; Villiers, Symon de
    - Constitution de rente par Guillaume de Valencienne, secrétaire de la reine de Navarre sur sa terre de Vaulce, à Saint-Ouchard en Berry., 9 novembre 1564; MC/ET/XXIII/173; fol.491 v°
      constitution de rente; Valencienne, Gullaume de
    - Résignation d'office par Antoine Becquerel, notaire au Châtelet, au profit de Denis Parque, praticien à Paris., 21 novembre 1564; MC/ET/XXIII/173; fol.0415
      renonciation; Becquerel, Antoine; Parque, Denis; notaire; juriste
    - Emprunt d'Edmé Parque (1175 l.t.), praticien, à Pierre Poutrain, notaire au Châtelet, concernant Jean Herbin, aussi notaire au Châtelet., 21 novembre 1564; MC/ET/XXIII/173; fol.0417
      Herbin, Jean; Parque, Edmé; Poutrain, Pierre; notaire; juriste
    - Promesse de Jean Herbin, notaire au Châtelet, à Edmé Parque, praticien, de faire expédier pour lui des lettres de provision de l'office de notaire au Châtelet qu'exerce aujourd'hui Antoine Becquerel, six avant deux mois, pour le prix de 300 l.t., 21 novembre 1564; MC/ET/XXIII/173; fol.0417
      promesse; Herbin, Jean; Parque, Edmé; Becquerel, Antoine; notaire; juriste
    - Quittance d'Antoine Becquerel, notaire au Châtelet, et de Marie Baudesson, sa femme, à Denis Parque, praticien à Paris, pour un montant de 1275 l.t. en délivrance des lettres de provision du 9 juin 1556 et confirmation par François II du 16 août 1560., 21 novembre 1564; MC/ET/XXIII/173; fol.0415
      quittance; Becquerel, Antoine; Baudesson, Marie; Parque, Denis; II, François; notaire; juriste
    - Décharge et quittance par Simon Bobbe, avocat au parlement, gendre de Charles Dumoulin, ancien avocat au parlement, en son nom, à Pierre de Lacourt, messager de Poitiers, de deux bahuts et d'une balle que ledit Dumoulin lui avait donnés à transporter à Poitiers au logis de Jean de Marnef, le 19 septembre 1564., 27 novembre 1564; MC/ET/XXIII/173
      décharge; quittance; Poitiers (Vienne); Bobbe, Simon; Dumoulin, Charles; Lacourt, Pierre de; Marnef, Jean de; messager; avocat
    - Obligation de Raoulin Pain, bourgeois de Paris, envers Pierre de Lhom, marchand pelletier à Aurillac, pour prêt d'argent.- Transport d'obligation du même au même., 29 novembre 1564; MC/ET/XXIII/173
      obligation; obligation; Aurillac (Cantal); Lhom, Pierre de; Pain, Raoulin; commerçant; fourreur
    - Transaction entre Bernard Favereau, cordonnier à Angoulême et Pierre de Marcillac, le jeune, et son frère, marchands à Angoulême, concernant l'exécution testamentaire de Mandot Debard., 3 décembre 1564; MC/ET/XXIII/173; fol.447
      accord; Angoulême (Charente); Favereau, Bernard; Marcillac, Pierre de; Debard, Mandot; cordonnier; commerçant
    - Bail de maison et de meubles par Pierre Pérot, banquier, bourgeois de Paris, à Jean Duboille, avocat au Parlement, au coin de la rue des Noyers et des Anglais., 8 décembre 1564; MC/ET/XXIII/173; fol.447v°
      bail; Noyers (rue des); Anglais (rue des); Pérot, Pierre; Duboille, Jean; banquier; avocat au parlement (Ancien Régime)
    - Michel Blouyn, prêtre boursier du Collège de Bayeux. Quittance de dépens de procès à Martin Trousseau, chanoine de la grande église d'Issoudun en Berry., 8 décembre 1564; MC/ET/XXIII/173; fol.450
      quittance; Bayeux (collège de); Issoudun (Indre); Blouyn, Michel; Trousseau, Martin; prêtre; étudiant; chanoine
    - Testament de Nicolas de Gandebourg, parfumeur du Roi, ...'au lit, malade'. élit sa sépulture dans l'église de la basse chapelle du Palais Royal, legs à ses deux filles naturelles (sa boutique sur les marches du Palais...)., 10 décembre 1564; MC/ET/XXIII/173; Fol. 452
      testament; Gandebourg, Nicolas de; parfumeur
    - Délaissement concernant Dominique Crichant, marchand vitrier., 12 décembre 1564; MC/ET/XXIII/173; fol.454v°
      cession; Crichant, Dominique; commerçant; vitrier
    - Pierre du Georget, seigneur de Bonneville, homme d'armes de la compagies du duc de Guise, maître d'hôtel de François des Essars, écuyer d'écurie ordinaire du Roi... demeurant à Neuvy près Saultous, procureur de Gabriel de Gouffier, dame de Saultour: rente, 20 janvier 1565; MC/ET/XXIII/173; fol.516
      constitution de rente; Du Georget, Pierre; Gouffier, Gabrielle de; maître d'hôtel
    - Constitution de rente entre Antoine Fumée, seigneur de Blandé, président en la cour du parlement de Rouen, et Gabrielle Sapin, veuve de Denis Riant, conseiller au Parlement., 20 mars 1565; MC/ET/XXIII/173
      constitution de rente; Fumée, Antoine; Sapin, Gabrielle; Riant, Denis; président au parlement (Ancien Régime)
    - Pierre Méresse, grand bedel de la nation de France en l'Université de Paris. Rente..., 28 mars 1565; MC/ET/XXIII/173
      constitution de rente; Mérese, Pierre; huissier
    - Partage de succession de Toussaint Le Pelletier, seigneur de Lespine, demeurant à Ablois., 4 avril 1565; MC/ET/XXIII/173
      partage; Le Pelletier, Toussaint Lespine)
    - Contrat de mariage entre Mariage entre Jean Herard, avocat au Parlement, et Claude La Caille, fille de feu Dymenche La Caille, bourgerois de Paris., 9 avril 1565; MC/ET/XXIII/173
      contrat de mariage; Herard, Jean; La Caille, Claude; La Caille, Dymenche; avocat au parlement (Ancien Régime)
    - Délaissement d'héritages concernant Pierre Le Maire, marchand tanneur, à Saint-Denis., 11 avril 1565; MC/ET/XXIII/173
      cession; Saint-Denis (Seine-Saint-Denis); Le Maire, Pierre; commerçant; tanneur
  - Minutes. 1564 - 1566, MC/ET/XXIII/174
  - Minutes (actes imparfaits). 1565, 27 mars - 1566, 27 mars, 27 mars 1565 - 27 mars 1566; MC/ET/XXIII/175
    acte imparfait
    - Testament (soins de pensées...) de Nicolas de Grandebourg, parfumeur du roi qui veut être inhumé en l'église de la chapelle du Palais-Royal à Paris., 27 avril 1565 - 7 juin 1565; MC/ET/XXIII/175
      Deux actes.
      testament; Grandebourg, Nicolas de
    - Gaspard de Coligny, amiral de France, absent, Jérôme Du Mesnil, commandeur de Saint-Antoine le Petit, se portant fort pour lui: vente de 1250 livres tournois de rente à Théodore Berziau, abbé de Miraumont, sur l'hôtel de Ville, à prendre sur les revenus de diverses communautés religieuses (liste). Principal: 15000 livres tournois; 28 juin: contre-lettre de l'acheteur., 25 mai 1565; MC/ET/XXIII/175; fol. 50
      acte de vente; Coligny, Gaspard de; Dumesnil, Jérôme; Berziau, Théodore
    - Divers remboursements de rentes par Gaspard de Coligny, amiral de France, et René Baillet, seigneur de Sceaux. Remboursement de rente à Guillemette de Maschault, veuve de Olivier de Flexelles, docteur régent en la faculté de médecine; à Thierry Grassin, sieur de Tremort, avocat au Parlement; à Guillaume de Marcillac, seigneur de Seprières, maître ordinaire des comptes (130 251 livres tournois (1548)... pour 100 écus); à Renée de Gesbert, dame de Bordeaux sous Monjoy, veuve de Martin Berruyer, seigneur de Rivière et d'Auron, notaire et secrétaire du roi, et l'un des quatre notaires du Parlement, ayant droit à la rente par transport de Jacques Michon, sieur de La Tournoys, conseiller du Trésor (3321 livres tournois pour 100 écus de rente, 1546)., 26 mai 1565; MC/ET/XXIII/175; fol. 35 v° et fol. 36-37
      quittance; indemnité; Coligny, Gaspard de; Baillet, René; Maschault, Guillemette de; Grassin, Thierry; Marcillac, Guillaume de; Gesbert, Renée de; Flexelles, Olivier de; Berruyer, Martin; avocat au parlement (Ancien Régime); magistrat; comptable; notaire; secrétaire du roi (Ancien Régime)
    - Gervais Le More, pédagogue au collège de Boncourt. Transport de rente à Denis Griffaton, aussi pédagogue au collège de Boncourt., 2 juin 1565; MC/ET/XXIII/175; fol. 72
      cession; Griffaton, Denis; Le More, Gervais; enseignant
    - Vente par Gabriel Lippi, gentilhomme italien de Ferrare, à Etienne Jouart, maître tailleur d'habits, de plusieurs objets précieux., 25 juin 1565; MC/ET/XXIII/175; fol. 96
      acte de vente; Ferrare (Italie); Lippi, Gabriel; Jouart, Etienne; tailleur d'habits
    - Contre-lettre de Théodore Berziau, abbé de Miraumont, auquel Jérôme Du Mesnil, se portant fort pour Gaspard de Coligny, amiral de France, absent, à vendre 1250 livres tournois de rente à sur l'Hôtel de Ville, à prendre sur les revenus de diverses communautés religieuses (liste). Principal: 15000 livres tournois., 28 juin 1565; MC/ET/XXIII/175; fol. 94
      convention; renonciation; Coligny, Gaspard de; Dumesnil, Jérôme; Berziau, Théodore
    - Jean d'Albisse, seigneur d'Yvor, notaire et secrétaire du roi, comme tuteur et curateur des enfants mineurs de feue Clemence Violle, jadis sa femme: titre nouvel., 10 juillet 1565; MC/ET/XXIII/175; fol. 124
      titre nouvel; Albisse, Jean d'; Violle, Clémence; notaire; secrétaire du roi (Ancien Régime)
    - Procuration de René Ervault et Michel Blouyn, étudiants en l'Université de Paris, pour raison de ce qui peut leur appartenir comme ayant droit par transport des héritiers de Pierre Le Prince, prêtre, procureur du collège du Mans, à l'encontre des héritiers de feu Michel Vemisse, condamné à mort par le lieutenant criminel de la prévôté de Paris (5 août 1563), pour raison du meurtre dudit Pierre Le Prince, pour raison du meurtre et homicide proudtairement et inhumainement fait et commis par assignat et guet à pand (guet-apens...) à la ferme dudit maître Pierre Le Prince, suyvant la conspiration, préméditation, de longue main et à ...la charge donnée par ledit Vemisse., 10 juillet 1565; MC/ET/XXIII/175; (fol.119)
      procuration; Mans (collège du); Ervault, René; Blouyn, Michel; Vemisse, Michel; Le Prince, Pierre; étudiant; prêtre; lieutenant civil ou criminel (Ancien Régime)
    - Partage de succession des biens immeubles de Jean Lejuge, marchand boucher, comprenant une boucherie rue Saint-Geneviève-du-Mont, avec étables à chevaux, bergeries., 17 juillet 1565; MC/ET/XXIII/175; fol.137
      partage; Lejuge, Jean; boucher
    - Remboursement de rente à Geoffroi Luillier, sieur de Coulange, par Anne Séguier, veuve de François Duprat, baron du Thiert., 27 juillet 1565 - 31 juillet 1565; MC/ET/XXIII/175; fol.127-129
      quittance; indemnité; Luillier, Geoffroi; Séguier, Anne; Duprat, François
    - Procuration à Anne Seguier, veuve de François Duprat, baron de Thiert pour constituer en son nom 5 ou 600 l.t de rente annuelle, à asseoir sur sa terre de Nantouillet et son hôtel de Paris, rue des Augustins, par Antoine Duprat, seigneur de Nantouillet, conseiller du roi, gentilhomme ordinaire de sa chambre, garde de la prévôté de Paris., 2 août 1565; MC/ET/XXIII/175; fol. 140-142
      procuration; Grands-Augustins (rue des); Duprat, Antoine; Séguier, Anne; Duprat, François; officier de la Chambre du roi (Ancien Régime)
    - Transport d'obligations concernant Adrian Billette, maître orfèvre, à Thibault Cresse, aussi maître orfèvre., 19 août 1565; MC/ET/XXIII/175; fol.170
      obligation; Billette, Adrian; Cresse, Thibault; orfèvre
    - Transport par Gilles Behier, procureur, receveur et boursier du collège Maître Gervais Chrétien, de Guillaume Regnault, demeurant et régentant à Thorigny en Normandie [Torigni-sur-Vire, Manche], d'une quittance des dîmes dudit collège au diocèse de Bayeux., 24 août 1565; MC/ET/XXIII/175; (fol.167)
      cession; Maître Gervais (collège de); Torigni-sur-Vire (Manche); Bayeux (Calvados); Behier, Gilles; Regnault, Guillaume; comptable; étudiant
    - Compte d'association entre Guillaume Malard, marchand-et-bourgeois-de-Paris, et Pierre Boulenc, aussi marchand-et-bourgeois-de-Paris, de toutes les affaires et négoces qu'ils ont ensemble au pays de France, Flandres, Allemagne et autres..., 24 septembre 1565; MC/ET/XXIII/175
      Contrats d'association XVIe siècle (66 actes), par Catherine Grodecki, 1970-1986 (fichier papier entièrement dématérialisé; voir contexte dans le Plan d’orientation général - Notaires de Paris, guides thématiques du Minutier).
      compte; Allemagne; Malard, Guillaume; Boulenc, Pierre; commerçant
    - Transport par Hervé Bureau, pour le compte de Nicolas Gallopin, marchand bourgeois de Paris, au domicile de Jean Dugué, marchand de draps de soie, près de l'Hôtel-Dieu., 26 septembre 1565; MC/ET/XXIII/175; fol.220
      cession; Hôtel-Dieu; Dugué, Jean; Bureau, Hervé; Gallopin, Nicolas; négociant
    - Pierre Thiboust, pédagogue aux petites écoles de Saint-Benoît-le-Bien-Tourné. Transport de rente..., 1er octobre 1565; MC/ET/XXIII/175; fol. 230
      transport de droits; Thiboust, Pierre; enseignant
    - Titre nouvel par Nicolas Boucher et Jean et Guillaume Lejuge, maîtres bouchers, pour chacun de la moitié d'une maison assise en la boucherie Sainte-Geneviève-du-Mont, ayant étal à boucher à l'Image Saint-Eustache, sise rue de la Boucherie-Sainte-Geneviève-du-Mont., 13 octobre 1565; MC/ET/XXIII/175
      titre nouvel; Boucher, Nicolas; Lejuge, Jean; Lejuge, Guillaume; boucher
    - Marché par Robert Rigolet, scieur d'ais, envers Fabien Flatier et Côme Gueldrel, maîtres menuisiers à Saint-Germain-des-Prés, pour scier et équarrir 10 pieds de noyers et les branchages bons à mettre en œuvre de menuiserie jusqu'à 7 à 8 pouces en carré au prix de 5 deniers tournois par pied., 10 novembre 1565; MC/ET/XXIII/175; fol.0282
      marché; Saint-Germain-des-Prés (hameau); Rigolet, Robert; Flatier, Fabien; Gueldrel, Côme; menuisier
    - Contre-lettre de rente par Philbert Philoy, sieur de la Sauvegarde à Montreuil sur le bois de Vincennes, demeurant à Paris dans la maison des Boulets près des Célestins., 7 décembre 1565; MC/ET/XXIII/175; Fol.322
      convention; constitution de rente; Philoy, Philbert
    - Dominique Lichany, marchand. fournisseur de l'argenterie du Roi, et Simon Boulenc, général des finances en la généralité d'Outre-Seine et Yonne, établi à Paris; obligation de 5000 l.t envers Guillaume et Claude Malart, frères, marchands. bourgeois de Paris, pour délivrance de pierreries et prêt d'argent., 12 décembre 1565; MC/ET/XXIII/175; fol.328
      obligation; Lichani, Dominique; Boulenc, Simon; Malart, Guillaume; Malart, Claude; commerçant; commerçant
    - Obligation par Jean Adam, orfèvre du roi, de 2500 livres tournois, à payer dans 6 mois, envers Guillaume et Claude Malart, frères, marchands bourgeois de Paris., 12 décembre 1565 - 13 décembre 1565; MC/ET/XXIII/175; fol.330
      obligation; Adam, Jean; Malart, Guillaume; Malart, Claude; orfèvre
    - Procuration par Jean Pellerin, lecteur du roi, tuteur de Claude Gayant, fille mineure de noble homme Adrien Gayant et de Barbe Lecoq, héritière de feu Jean Lecoq, avocat au Parlement., 22 décembre 1565; MC/ET/XXIII/175
      procuration; Pellerin, Jean; Gayant, Claude; Gayant, Adrien; Lecoq, Barbe; Lecoq, Jean; lecteur du roi (Ancien Régime); avocat au parlement (Ancien Régime)
    - Quittance de 293 livres tournois à Hémond-Corneille Agrippa par Alexandre Fioramenti, procureur de Jérôme Fioramenti, banquier florentin, bourgeois de paris., 30 décembre 1565; MC/ET/XXIII/175; fol.369
      quittance; Fioramenti, Jérôme; Fioramenti, Alexandre; Agrippa, Hémond-Corneille; banquier
    - Transaction entre Germain Thonyn (ou Thouyn), marchand à Bruxelles, se portant fort de Pierre Lebrun, marchand bourgeois de Paris, et Jean Magnyn, dit ' de Lyon ', marchand bourgeois de Paris., 12 janvier 1566; MC/ET/XXIII/175; fol.383
      accord; Bruxelles (Belgique); Thonyn ou Thouyn, Germain; Lebrun, Pierre; Magnyn dit de Lyon, Jean; commerçant; commerçant
    - Transport par Jacques Dunesmes, notaire au Châtelet, se faisant fort de Catherine Forte, sa femme, cohéritière de Martin Forte, clerc au greffe criminel de la cour du parlement, à Jeanne Burgensis, veuve de Robert Berziau, ' contrôleur ' au parlement, d'une place ' à faire maison ', prise en une grande place de terre., 26 janvier 1566; MC/ET/XXIII/175; fol.0410
      cession; Dunesmes, Jacques; Forte, Catherine; Forte, Martin; Burgensis, Jeanne; Berziau, Robert; notaire
    - Transports de droits en dommages et intérêet à l'enconte de Thomas de Balsac, seigneur de Montagu..., à cause d'Aliénor de Roye, naguères son épouse, fille et héritière de Charles de Roye, comté de Roussy, à feu Antoine Mesnard, md. à Saint-Denis (transaction...) par le prince de Condé., 30 janvier 1566; MC/ET/XXIII/175; fol.413
      transport de droits; Saint-Denis (Seine-Saint-Denis); Condé, Henri Ier de Bourbon (1552-1588, prince de); Balsac, Thomas (seigneur de Montagu); Roye, Aliénor de; Roye, Charles de; Mesnard, Antoine
    - Mise en apprentisage de Etienne Bezard, fils de feu Jean Bezard, maître peintre, demeurant rue de la Harpe à l'enseigne de la Madeleine, par Regnaude de Prailly, mère et veuve des précédents, chez Guillaume Aurillet, maître cordonnier., 2 février 1566; MC/ET/XXIII/175; Fol.423v.
      contrat d'apprentissage; Harpe (rue de la); Madeleine (enseigne de la); Bezard, Etienne; Bezard, Jean; Prailly, Regnaude; Aurillet, Guillaume; peintre; cordonnier
    - 1566, 4 février (n.st.). Foi et hommage par Claude Berziau, seigneur de la Marcillière et de Grandemenant, conseiller au grand Conseil, aux religieux Chartreux de Paris, à cause de leur fief de Rozoy-en-Brie, de sa terre de Grandemenant., 4 février 1566; MC/ET/XXIII/175; fol. 443
      déclaration féodale; Berziau, Claude
    - Transport par Ange Cappel, seigneur de Montjambert, valet de chambre du roi, demeurant rue de Bièvre, chez son frère Guillaume Cappel, fils et héritier pour un quart, de Marguerite Hemery, veuve de Jacques Cappel, avocat au parlement, ses père et mère, à Simon Marion avocat au parlement, de 16 livres 13 sols de rente sur l'Hôtel-de-Ville., MC/ET/XXIII/175
      cession; constitution de rente; Bièvre (rue de); Cappel, Ange; Cappel, Guillaume; Hemery, Marguerite; Cappel, Jacques; Marion, Simon; docteur d'université; avocat; officier de la Chambre du roi (Ancien Régime)
    - Transport des fermiers de l'abbaye de Petit-Citeaux à la maison dite de Ferraresise rue Saint-André-des-Arts, près la porte de Buci, et protestation à Sigismond Catres, vicaire du cardinal de Ferrare pour la non jouissance des revenus de ladite abbaye., 8 février 1566; MC/ET/XXIII/175; Fol.436
      protêt; Saint-André-des-Arts (rue); Catres, Sigismond; Ferrare (cardinal de); cardinal
    - Testament de Gascien Le Roux, rue Saint-Honoré, près de la boucherie de Beauvais, à l'enseigne de l'écu de France., 12 février 1566; MC/ET/XXIII/175; Fol 454
      testament; Saint-Honoré (rue); Le Roux, Gascien
    - Contre-lettre d' Antoine Duprat, garde de la prévôté de Paris, disant que la totalité de la somme issue de la vente de la rente de 333 lt. par lui et par Antoine Duprat, abbé de Bonlieu, à Geoffroi Luillier est restée entre ses mains., 27 février 1566; MC/ET/XXIII/175; fol.484 v°
      convention; renonciation; Duprat, Antoine; Luiller, Geoffroi; Duprat, Antoine; abbé
    - Vente par Antoine Duprat, seigneur de Nantouillet et de Precy, baron de Thiert et de Thorcy, garde de la prévôté de Paris, et Antoine Duprat, abbé de Bonlieu à Geoffroi Luillier, seigneur de Coulanges, maître ordinaire des comptes, de la rente de 333 l.t 6 s. 8d. faisant partie de celle de 1545 l.t qui leur a été adjugée, ainsi qu'à Anne Seguier, veuve de François Duprat, baron de Thiert (arrêt du Parlement du 5 décembre 1565) faisant la moitié des 3 091 l. de rente assignée par le roi à Georges de Clermont, et à dame Anne d'Alegre, sa femme sur la ferme de la Buche à Paris (LP. du 13 mai 1563)... par suite du partage des dettes actives de la succession d'Antoine Duprat, prévôt de Paris, entre sa veuve (Anne d'Alègre) et ses enfants (Antoine, Antoine, et feu François). Prix: 4000 l.t (copie des titres)., 27 février 1566; MC/ET/XXIII/175; fol.472-484 r°
      acte de vente; Duprat, Antoine; Duprat, Antoine; Luilleir, Geoffroi; Séguier, Anne; Clermont, Georges de; Alègre, Anne d'; Duprat, François; prévôt de Paris (Ancien Régime)
    - Partage des biens et titre nouvel entre Pierre et Jean Le Juge, marchands bouchers à Paris, de 3 corps d'hôtel avec fontaine servant à mégissier, sis rue Censier près le pont aux Tripes au faubourg Saint-Marcel, ayant appartenus à feu Pierre Brunet, maître mégissier (voir autres actes précédants des 30 octobre et 14 décembre 1565 même étude)., 15 mars 1566; MC/ET/XXIII/175; Fol.268
      titre nouvel; partage; Censier (rue); Saint-Marcel (faubourg); Le Juge, Pierre; Le Juge, Jean; Brunet, Pierre; boucher; tanneur
    - Transport d'Antoine Arnoul, religieux et procureur des Chartreux, au domicile de Claude Berziau, seigneur de La Marcillière, conseiller au Grand Conseil, demeurant rue Saint-André-des-Arts., 16 mars 1566; MC/ET/XXIII/175
      cession; Saint-André-des-Arts (rue); Arnoul, Antoine; Berziau, Claude; religieux
    - Constitution de rente assises sur les terres de Antoine Budé, seigneur de Marly-la-Ville, et y demeurant., 18 mars 1566; MC/ET/XXIII/175
      constitution de rente; Marly-la-Ville (Val-d'Oise); Budé, Antoine
    - Marché de maçonnerie par Jean le Conte, maître maçon à Saint-Germain-des-Prés, envers Marie Le Jeune, femme de noble homme Philippes Vigier, seigneur de Rochelelon, pour faire des réparations en une maison ayant cours et étables, sis à Saint-Germain-des-Prés, grande rue de Vaugirard, faisant le coin de la rue du Verger., 22 mars 1566; MC/ET/XXIII/175; fol.0539
      marché; Saint-Germain-des-Prés (hameau); Verger (rue du); Vaugirard (rue de); Leconte, Jean; Le Jeune, Marie; Vigier, Philippe; maçon
    - Marché par Jean Autissier, maître maçon, et Jean Delarue, maître charpentier de la grande cognée, demeurant à Saint-Germain-des-Prés, envers Julien Lemareschal, prieur de Luitre, pour faire les travaux de maçonnerie, charpenterie, couverture en sa maison sise sur les fossés entre les portes Saint-Michel et Saint-Germain-des-Prés, rue de Vaugirard., 2 avril 1566; MC/ET/XXIII/175
      marché; Saint-Germain (porte); Saint-Michel (porte); Saint-Germain-des-Prés (hameau); Vaugirard (rue de); Autissier, Jean; Delarue, Jean; Lemareschal, Julien; maçon; charpentier; abbé
  - Minutes. 1566, mai - décembre, mai - décembre 1566; MC/ET/XXIII/176; registre. Document détérioré.
    - Mise en apprentissage par Antoine Duprat, sieur de Nambouillet, conseiller du roi et son chambellan ordinaire, de Julien Deshayes, son serviteur, natif du Maine, chez Jean de Percontat, barbier et valet de chambre ordinaire du roi., 12 septembre 1565; MC/ET/XXIII/176
      contrat d'apprentissage; Duprat, Antoine; Deshayes, Julien; Percontat, Jean de; coiffeur; officier de la Chambre du roi (Ancien Régime)
    - Martin Fumée, prieur de Solesme, diocèse du Mans. Rente constituée par Martin Fumée., 1566; MC/ET/XXIII/176
      constitution de rente; Fumée, Martin
    - Marché de curage d'un étang étant en la maison d'Antoine Duprat, pévôt de Parisau village de Vanves (92), sur une profondeur d'un pied, ' selon la retailleure des vieilles murailles du temps passé ', contenant ledit étang un demi arpent de long, en faire porter les immondices aux vignes dudit seigneur au clos de sa maison, pour le prix de 70 lt., 27 mai 1566; MC/ET/XXIII/176
      marché; Vanves (Hauts-de-Seine); Duprat, Antoine